臺灣彰化地方法院刑事判決             100年度訴字第1303號
公  訴  人  臺灣彰化地方法院檢察署檢察官
被      告  陳舜華
上列被告因違反毒品危害防制條例案件，經檢察官提起公訴（10
0 年度毒偵字第1729號、第1810號），被告於準備程序進行中就
被訴事實為有罪之陳述，經本院合議庭裁定改依簡式審判程序審
理，判決如下：
    主  文
陳舜華施用第一級毒品，累犯，處有期徒刑捌月；又施用第一級
毒品，累犯，處有期徒刑捌月，扣案之夾鏈袋貳只，沒收之；又
施用第二級毒品，累犯，處有期徒刑肆月。應執行有期徒刑壹年
陸月，扣案之夾鏈袋貳只，沒收之。
    事  實
一、陳舜華前於民國96年間，因施用毒品案件，經本院以96年度
    毒聲字第435 號裁定送觀察勒戒後，因認無繼續施用毒品之
    傾向，於96年12月21日執行完畢釋放，並經臺灣彰化地方法
    院檢察署檢察官以96年度毒偵字第4988號為不起訴處分在案
    。又於97年間，因施用毒品案件，經本院以97年度訴字第25
    40號判決處有期徒刑8 月（第1 罪）；因施用毒品案件，經
    臺灣高等法院臺中分院以98年度上訴字第46號判決處有期徒
    刑7 月確定（第2 罪）；因施用毒品案件，經本院以97年度
    訴字第4473號判決處有期徒刑6 月、7 月，應執行有期徒刑
    9 月確定（第3 罪），上開第2 罪及第3 罪經本院以98年度
    聲字第1158號裁定定其應執行刑為有期徒刑1 年2 月；復於
    98年間，因施用毒品案件，經本院以98年度訴字第1046號判
    決處有期徒刑7 月確定（第4 罪），上開各罪接續執行，甫
    於100 年1 月14日縮短刑期假釋出監，於100 年5 月30日保
    護管束期滿未經撤銷而視為執行完畢。詎其仍未戒除毒癮，
    明知海洛因、甲基安非他命分別係毒品危害防制條例第2 條
    第2 項第1 款、第2 款所定之第一級毒品、第二級毒品，不
    得持有、施用，竟於上開觀察勒戒執行完畢後5 年內，復基
    於施用第一級毒品海洛因及第二級毒品甲基安非他命之犯意
    ，分別為以下犯行：
（一）基於施用第一級毒品海洛因之犯意，於100 年7 月10日中
      午12時20分許為警採尿前回溯24小時內某時許（不含公權
      力拘束期間），在其位於彰化縣埔鹽鄉○○路○ 段128 號
      住所，以將第一級毒品海洛因置入注射針筒內加水混和而
      注射之方式，施用第一級毒品海洛因1 次。嗣於100 年7
      月10日中午12時20分許，經警通知到案，獲其同意採集尿
      液送驗，結果呈嗎啡陽性反應，而知悉上情。
（二）基於施用第一級毒品海洛因之犯意，於100 年7 月19日上
      午9 時許為警採尿前回溯24小時內某時許（不含公權力拘
      束期間），在其上開彰化縣埔鹽鄉○○路○ 段128 號住所
      ，以將第一級毒品海洛因置入注射針筒內加水混和而注射
      之方式，施用第一級毒品海洛因1 次。
（三）基於施用第二級毒品甲基安非他命之犯意，於100 年7 月
      19日上午9 時許為警採尿前回溯96小時內某時許（不含公
      權力拘束期間），在其上開彰化縣埔鹽鄉○○路○ 段128
      號住所，以將第二級毒品甲基安非他命置於玻璃管內燒烤
      吸食煙霧之方式，施用第二級毒品甲基安非他命1 次。嗣
      於100 年7 月19日上午6 時55分許，在其上開彰化縣埔鹽
      鄉○○路○ 段128 號住所為警查獲，並扣得陳舜華所有，
      且係供其上開（二）施用第一級毒品海洛因所用之夾鏈袋
      2 只。迨於為警查獲同日上午9 時許，經其同意採尿送驗
      後，結果呈可待因、嗎啡及甲基安非他命陽性反應，而查
      悉前開（二）、（三）之情。
二、案經彰化縣警察局溪湖分局報告臺灣彰化地方法院檢察署檢
    察官偵查起訴。
    理  由
一、本案被告陳舜華所犯之罪，並非法定刑為死刑、無期徒刑或
    最輕本刑3 年以上有期徒刑之罪，亦非高等法院管轄第一審
    之案件，其於本院準備程序中就被訴事實已為有罪之陳述，
    本院乃裁定進行簡式審判程序。又簡式審判程序之證據調查
    ，依刑事訴訟法第273 條之2 規定，不受同法第159 條第1
    項審判外陳述排除之限制，再被告對於卷內之各項證據亦不
    爭執證據能力，故卷內所列之各項證據，自得作為證據，先
    予敘明。
二、上開事實，業經被告陳舜華坦承不諱，其於100 年7 月10日
    為警採集之尿液，經送檢驗結果，確呈可待因、嗎啡陽性反
    應；於100 年7 月19日為警採集之尿液，經送檢驗結果，確
    呈可待因、嗎啡及甲基安非他命陽性反應，此有彰化縣警察
    局溪湖分局委託檢驗尿液代號與真實名對照認證單2 紙、詮
    昕科技股份有限公司2011年7 月22日濫用藥物尿液檢驗報告
    各1紙（見彰化縣警察局溪湖分局警卷第5 頁至第6 頁、100
    年度毒偵字第1801號偵卷第25頁至第26頁）附卷足佐，並有
    夾鏈袋2 只扣案可稽，足認被告任意性自白均與事實相符。
    再觀察、勒戒或強制戒治執行完畢釋放後，5 年內再犯毒品
    危害防制條例第10條之罪者，檢察官應依法追訴，該條例第
    23條第2 項定有明文，本件被告前因施用毒品案件，經本院
    裁定送觀察勒戒後，因認無繼續施用毒品之傾向，於96年12
    月21日執行完畢釋放，並經臺灣彰化地方法院檢察署檢察官
    以96年度毒偵字第4988號為不起訴處分等情，有臺灣高等法
    院被告前案紀錄表可資為證，是被告本件2 次施用第一級毒
    品、1 次第二級毒品犯行，均係於觀察勒戒執行完畢後5 年
    內再犯，應分別依該條例第10條第1 項、第2 項之規定論處
    。從而，本件事證明確，被告2 次施用第一級毒品、1 次施
    用第二級毒品之犯行均堪認定，應俱予依法論科。
三、核被告陳舜華就事實欄一（一）、（二）所為，均係犯毒品
    危害防制條例第10條第1 項之施用第一級毒品罪；就事實欄
    一（三）所為，係犯同條例第10條第2 項之施用第二級毒品
    罪。其因供施用而持有海洛因、甲基安非他命之低度行為，
    分別為施用之高度行為所吸收，均不另論罪。被告所犯上開
    3 罪，犯意各別，行為互殊，應予分論併罰。又被告有如事
    實欄一所載之前案紀錄，甫於100 年5 月30日保護管束期滿
    未經撤銷，有臺灣高等法院被告前案紀錄表在卷可佐，其於
    受有期徒刑執行完畢後，5 年內故意再犯本件有期徒刑以上
    之3 罪，均為累犯，應俱依刑法第47條第1 項規定加重其刑
    。爰審酌被告前因施用毒品，歷經觀察勒戒程序，並經追訴
    、審判及刑之執行，惟仍未能戒絕毒癮，復繼續沾染毒品惡
    習，再犯本案施用第一級毒品、第二級毒品罪，足見其戒絕
    毒癮之意志不堅，未能體悟施用毒品對己身所造成之傷害及
    社會之負擔，並參酌其施用第一級毒品、第二級毒品行為對
    於自身危害程度非輕、其犯罪之動機、目的、手段，暨犯後
    坦承犯行，態度良好等一切情狀，分別量處如主文所示之刑
    ，並定其應執行刑，以示懲儆。至扣案之夾鏈袋2 只，係被
    告所有，且為供其犯事實欄一（二）所示施用第一級毒品罪
    所用之物，業據被告供陳在卷，爰依刑法第38條第1 項第2
    款之規定，宣告沒收之。
據上論斷，應依刑事訴訟法第273條之1第1項、第299條第 1項前
段，毒品危害防制條例第10條第1 項、第2 項，刑法第11條前段
、第47條第1 項、第51條第5 款、第38條第1 項第2 款，判決如
主文。
本案經檢察官黃顗雯到庭執行職務。
中    華    民    國  100     年    11    月    10    日
                  刑事第三庭    法  官   簡佩珺
以上正本證明與原本無異。
如不服本判決應於收受判決後10日內向本院提出上訴書狀，並應
敘述具體理由；其未敘述上訴理由者，應於上訴期間屆滿後20日
內向本院補提理由書(均須按他造當事人之人數附繕本)「切勿逕
送上級法院」。
中    華    民    國  100     年    11    月    10    日
                                書記官   王惠嬌
附錄犯罪科刑法條：
毒品危害防制條例第10條
施用第一級毒品者，處 6 月以上 5 年以下有期徒刑。
施用第二級毒品者，處 3 年以下有期徒刑。